最  高  行  政  法  院  裁  定
110年度聲字第206號
聲  請  人  孫梅玉                                   
上列聲請人因與相對人勞動部勞工保險局間勞保事件，對於臺北
高等行政法院109年度訴字第276號判決提起上訴（本院110年度
上字第748號），並聲請訴訟救助及選任訴訟代理人，關於聲請
訴訟救助及選任訴訟代理人部分，本院裁定如下：
　　主  文
聲請駁回。
聲請訴訟費用由聲請人負擔。
　　理  由
一、按當事人因無資力支出訴訟費用而聲請訴訟救助者，關於無
    資力支出訴訟費用之事由，應提出可使行政法院信其主張為
    真實且能即時調查之證據以釋明之，或提出受訴行政法院管
    轄區域內有資力之人出具之保證書以代釋明，此觀行政訴訟
    法第102條第2項、第3項及第176條準用民事訴訟法第284條
    之規定自明。而所謂無資力，係指窘於生活，且缺乏經濟上
    之信用者而言。次按行政訴訟法第241條之1第1項規定，對
    於高等行政法院判決上訴，無同條項但書規定之情形者，應
    委任律師為訴訟代理人；並依同條第3項準用民事訴訟法第4
    66條之2第1項規定，上訴人無資力委任訴訟代理人者，得依
    訴訟救助之規定，聲請第三審法院為之選任律師為其訴訟代
    理人。是既謂「依訴訟救助之規定」，並以「上訴人無資力
    委任訴訟代理人」為要件，則關於選任訴訟代理人之聲請，
    自應就無資力委任訴訟代理人之事由釋明之。
二、本件聲請人聲請訴訟救助及選任訴訟代理人之意旨略以：聲
    請人於民國104年7月8日因公出遭計程車追撞重傷失能迄今
    ，期間不但因傷無法工作，且單獨扶養孩子就讀大學租屋，
    更因長期要復健就醫及請人按摩，需要花費很多金錢，實無
    資力再支出訴訟暨委任訴訟代理人之費用，爰依法聲請本院
    裁定准予訴訟救助及選任訴訟代理人，並提出新北市社會福
    利資格證明○○區（其上註明社會福利資格身份為：中低收入
    戶）影本，以資釋明其為窘於生活，且缺乏經濟上之信用者
    。
三、經核聲請人固提出新北市社會福利資格證明○○區影本，資以
    釋明。然參照社會救助法第4條第1項與第4條之1之規定，足
    認中低收入戶之家庭總收入平均分配全家人口，每人每月已
    超過最低生活費，而在最低生活費1.5倍以內，其資力明顯
    優於低收入戶，故聲請人提出之上開社會福利資格證明尚難
    作為認定有無資力支出訴訟費用或委任訴訟代理人之憑據。
    又經本院函詢財團法人法律扶助基金會結果，並無聲請人就
    不服原判決提起之上訴事件（本院110年度上字第748號）以
    無資力為由申請法律扶助而經准許情事，亦有該基金會110
    年12月17日法扶總字第1100003669號函在卷可稽。從而，聲
    請人所為訴訟救助及為其選任訴訟代理人之聲請，均無從准
    許，應予駁回。
四、依行政訴訟法第104條，民事訴訟法第95條、第78條，裁定
    如主文。 
中　　華　　民　　國　　111　 年　　 1　  月　 　27　 日
                    最高行政法院第一庭
                        審判長法官  侯　東　昇　
                              法官　王　碧　芳
                              法官　簡　慧　娟
                              法官　鍾　啟　煌
                              法官　蔡　紹　良

以  上  正  本  證  明  與  原  本  無  異
中　　華　　民　　國　　111 　年　　1　　月　　 28    日
                              書記官  莊  子  誼